【裁判字號】    90,自,356
【裁判日期】    901016
【裁判案由】    侵占
【裁判全文】
臺灣臺北地方法院刑事判決                            九十年度自字第三五六號
    自  訴  人  十強計程汽車股份有限公司
    代  表  人  丙○○
    自訴代理人  丁○○
                甲○○
    被      告  乙○○
右列被告因侵占案件，經自訴人提起自訴，本院判決如左：
    主  文
乙○○無罪。
    理  由
一、自訴狀載意旨略以：被告乙○○於八十九年六月二十九日，向自訴人借用營業用
    小客車牌二面，車號Ｈ８—７３１號，經約定於使用期間應付營業牌照稅、然料
    稅、紅單。詎被告借用後未依約繳納稅金、紅單（罰款），並將該牌照侵占入己
    ，因認被告涉犯刑法侵占、詐欺罪嫌云云。
二、按犯罪事實應依證據認定之，無證據不得推定其犯罪事實。如不能證明被告犯罪
    者，應諭知無罪之判決，刑事訴訟法第一百五十四條、第三百零一條第一項分別
    定有明文。又告訴人之告訴，係以使被告受刑事訴追為目的，是其陳述是否與事
    實相符，仍應調查其他證據以資審認，亦有最高法院五十二年度臺上字第一三０
    ０號判例要旨可為參照。本件自訴案件亦應得引用前開判例要旨。
三、本件自訴人認被告涉犯侵占罪嫌，無非以：被告租用車輛後，迄未支付稅金、罰
    款，亦未歸還車輛，顯有侵占犯行等語，為其論據，並提出汽車新領牌照登記書
    影本一紙為憑。惟訊據被告堅詞否認有何侵占犯行，辯稱：伊會處理罰單，車子
    與大牌、行照一併被貸款公司牽回去，並無侵占意思等語。
四、經查：（一）自訴代理人於本院審理中陳稱本件係被告借款買車，再放行給車行
    ，車商再辦牌，嗣資料回流到融資公司才完成貸款手續等語，核與被告辯稱車子
    被貸款公司取去等語相符，有本院審判筆錄可佐，足認被告並非於取得汽車及自
    訴人所有之車牌後，前往質押，而將車牌侵占入己；（二）被告貸款買車後，既
    由自訴人辦牌，再交付被告，亦堪認定自訴人就前開情形知之甚詳，縱事後因被
    告未繳貸款，而遭融資公司取回汽車，自不能因此遽認被告有何易持有而為所有
    ，或施用詐術之情形，自訴狀所稱被告犯有侵占、詐欺罪嫌，即無所據；（三）
    綜前所述，本件除自訴狀載之指訴外，此外尚無其他證據足認是否與事實相符，
    本院復查無其他積極之證據，足認被告確有何自訴人所訴侵占犯行，本件不能證
    明被告犯罪，應依法諭知無罪之判決，以免冤抑。
據上論斷，應依刑事訴訟法第三百四十三條、第三百零一條第一項，判決如主文。
中      華      民      國    九十      年      十      月     十六     日
                                      臺灣臺北地方法院刑事第六庭
          法  官  黃程暉
右正本證明與原本無異。
如不服本判決，應於判決送達後十日內，向本院提出上訴狀。
                                          書記官  張華瓊
中      華      民      國    九十      年      十      月     十八     日


司法院資訊處製作；財團法人民間司法改革基金會備份。
